# 在途物资和材料采购的问题

提问人：yjhly2011 时间：2022-12-30 13:03:15
大家好，在途物资和材料采购两个科目在什么情况下使用，在网上查了一上，在途物资是在实际成本法下使用，材料采购是在计划成本法下使用，以下是我的理解，不知是否正确：
1 、借 在途物资
应交税费-应交增值税（进项税额）
贷：应付账款/银行存款
在这种情况下，根据采购合同的规定，供应商将货发出后采购企业即拥有了商品的所有权，只是尚未入库，所以列入在途，算是企业的一项资产列入存货。如果供应商未开出发票，商品拥有商品所有权，分录是怎样的，借：在途物资 贷：银行存款 （这种情况下在途物资为含税金额，感觉不合同，会影响单位成本的核算） 如果采购合同约定入库验收后才能确认为收到货，则在未收到货时，分录为：借 预付账款 贷：应付账款/银行存款。
2 、材料采购是企业在计划成本法下核算在途材料的采购成本的会计科目，如果根据采购合同的规定，供应商发出商品后企业即取得商品所有权，则：
借 材料采购 200 （实际成本）
应交税费 26
贷：应付账款/原材料 226
借：原材料（计划成本） 180
材料成本差异 20
贷：材料采购 200
以上理解是否正确？谢谢

回答人：chenyiwei
你说的情况也是一种可能的理解。
另一种理解是：“在途物资”是已在本企业控制下（例如本企业已取得其法定所有权），但本企业尚未收到实物和尚未验收入库的购入商品、材料等；“材料采购”也是过渡性昆明，但不强调尚未收到实物，只是尚未验收入库。

提问人：yjhly2011 时间：2023-01-06 08:32:27
谢谢陈版主回复，如何企业没有取得商品所有权，是否就不能使用这个科目，因为最终这个科目会列入资产负债表的存货里，而只能先通过预付账款科目核算？谢谢

回答人：chenyiwei
以控制权判断为准，未取得控制权就不能列报存货。